【裁判字號】    89,易,2852
【裁判日期】    890828
【裁判案由】    毒品危害防制條例等
【裁判全文】
臺灣板橋地方法院刑事判決                        八十九年度易字第二八五二號
    公  訴  人  臺灣板橋地方法院檢察署檢察官
    被      告  甲○○
右列被告因違反毒品危害防制條例案件，經檢察官提起公訴（八十九年度毒偵字第三
六九七號、毒偵緝字第五九一號、偵字第九一七一號），及移送併辦（八十九年度毒
偵字第三八三號、毒偵緝字第七二五、八五二、五九二號），本院判決如左：
    主  文
甲○○連續施用第二級毒品，累犯，處有期徒刑拾月。扣案第二級毒品安非他命（淨
重分別為零點陸公克、零點公克、零點陸公克）沒收銷燬之。又行使變造駕駛執照
，足以生損害於公眾及他人，累犯，處有期徒刑月。「駱恩華」之駕駛執照影本上
甲○○之相片壹張及變造後影印之駕駛執照影本壹張均沒收。應執行有期徒刑壹年，
扣案第二級毒品安非他命（淨重分別為零點陸公克、零點公克、零點陸公克）沒收
銷燬之；駕駛執照影本上甲○○之相片壹張及變造後影印之駕駛執照影本壹張均沒收
。
    事  實
一、甲○○前曾因違反麻醉藥品管理條例等案件，經台灣嘉義地方法院於民國八十年
    十二月二十四日判處應執行有期徒刑五年八月，上訴後經台灣高等法院台南分院
    ，於八十一年五月二十日撤銷原判決，改判應執行有期徒刑五年六月（其中違反
    麻醉藥品管理條例部分判處有期徒刑五年四月，妨害公務部分判處有期徒刑三月
    ），嗣經最高法院後駁回上訴確定，於八十五年十二月五日縮刑期滿而執行完畢
    （八十四年十月十九日縮刑假釋出監）。惟其仍不知悔改，前因施用第二級毒品
    安非他命案件，經依台灣台北地方法院八十八年度毒聲字第一四號裁定送台北看
    守所附設勒戒處所施以觀察、勒戒後，認無繼續施用毒品傾向，業經台灣台北地
    方法院檢察署檢察官於八十八年一月二十九日以八十八年度偵字第一三六二號為
    不起訴處分確定（台灣板橋地方法院檢察署檢察官另於八十八年一月二十九日，
    以八十八年度偵緝字第一三八號為不起訴處分，處分理由係被告所為施用毒品犯
    行與前揭台北地方法院檢察署之案件有連續犯關係，非被告再犯施用毒品罪嫌）
    ；嗣甲○○於五年內，復基於施用第二級毒品安非他命之概括犯意，自八十八年
    八月十九日十九時之前九十六小時內某時點起，至八十九年五月五日止，連續在
    台北縣三重市重新橋下之公廁內等地，施用第二級毒品安非他命共三次，及持有
    第二級毒品一次，為警分別於附表所示之時地查獲，並扣得如附表所示之物品，
    甲○○嗣經台灣板橋地方法院檢察署檢察官聲請本院以八十九年度毒聲字第三九
    ○號裁定送台灣台北看守所附設勒戒所施以觀察、勒戒後，認有繼續施用毒品之
    傾向，並經本院以八十九年毒聲字第三四七二號裁定令入戒治處所施以強制戒治
    一年。
二、甲○○因涉違反毒品危害防制條例案件，而經台灣板橋地方法院檢察署通緝中，
    為逃避偵查機關之追訴，於八十九年四月間某日，在台北縣中和市○○街五五巷
    三○弄七四號四樓（其四親等旁血親即表弟駱恩華住處），見電視上置有駱恩華
    之影印駕駛執照一張，竟萌為自己不法所有及變造特種文書之犯意，先徒手竊取
    該張駕駛執照（竊盜部分未據駱恩華告訴），得手後，旋即至附近之７—１１（
    即統一便利商店），將駕駛執照影本黏貼為甲○○之相片變造後予以影印供己使
    用，足以生損害於駱恩華及監理機關對於駕駛執照管理之正確性；嗣甲○○因形
    跡可疑於八十九年五月五日十五時許在台北市○○路○段二六五號前警臨檢查獲
    後，為隱蔽身分而持上開變造駕駛執照影本應訊而行使之，旋即為警識破並扣得
    該變造駕駛執照影本一張。
三、案經台北市政府警察局文山一分局、大同分局分別報請台灣士林地方法院檢察署
    呈請台灣高等法院檢察署核轉；暨台北市政府警察局中正第二分局、台北縣警察
    局三重分、新莊分局分別報請台灣板橋地方法院檢察署檢察官偵查起訴及移送併
    辦。
    理  由
一、右開事實，訊據被告坦承有於右開時地施用第二級毒品共三次之犯行，且有如附
    表所示之扣案物品可資佐證，而竊取其表弟駱恩華駕駛執照影本之事實，並與駱
    恩華於警訊時指述之情節相符，又其於附表編號一、二、四所示之時地經警查獲
    時採尿送驗結果，確均有安非他命之陽性反應等情，並有台北市立療養院八十八
    年八月二十六日、八十九年五月十二日所出具之尿液檢驗報告二紙、法務部調查
    局八十八年十二月一日檢驗通知書一紙附卷可稽，雖被告辯稱其於第一次經警查
    獲時並未施用安非他命云云，惟被告於附表編號三所示之時地經警查獲時採尿送
    驗結果，並無安非他命之陽性反應，有台北縣衛生局八十九年二月十日尿液煙毒
    檢驗成績書一紙在卷可稽，是被告否認施用安非他命部分應係指本次經警查獲時
    未檢出安非他命陽性反應者而言，惟其持有第二級毒品之犯行，則有如附表編號
    三所示扣案之安非他命可資佐證，其持有第二級毒品之犯行，仍堪認定；又被告
    前因施用毒品案件，經依台灣台北地方法院八十八年度毒聲字第一四號裁定送台
    北看守所附設勒戒處所施以觀察、勒戒後，認無繼續施用毒品傾向，業經台灣台
    北地方法院檢察署檢察官於八十八年一月二十九日以八十八年度偵字第一三六二
    號為不起訴處分確定，有不起訴處分書在卷足憑。其於五年內再犯毒品危害防制
    條例第十條之罪，經裁定送觀察勒戒，認有繼續施用毒品傾向，有本院八十九年
    毒聲字第三四七二號裁定正本及台灣台北看守所附設勒戒處所八十九年五月十七
    日有無繼續施用毒品傾向證明書一份附卷可參，事證明確，被告之前開犯行，均
    堪予認定，應予依法論科。
二、按影本與原本可有相同之效用，被告竊取其表弟之駕駛執照影本，將影本照片之
    部分竄改，重加影印，其與無制作權人將其原本竄改，作另一表示其意思者無異
    ，其後並持以行使，核被告所為，係犯刑法第二百十六條、第二百十二條行使變
    造特種文書罪，及犯毒品危害防制條例第十條第二項之罪。其持有毒品之低度行
    為，均已為其施用之高度行為所吸收（如附表編號三持有毒品之犯行則與其他持
    有毒品之犯行成立連續犯，併為施用之高度行為所吸收），不另論擬，其先後數
    次施用安非他命，時間緊接，所犯為構成要件相同之罪名，顯係基於概括犯意為
    之，為連續犯，應論以一罪，並加重其刑。被告所犯上開二罪間，犯意各別，行
    為互殊，應予分論併罰；又被告前曾因違反麻醉藥品管理條例等案件，經台灣嘉
    義地方法院於民國八十年十二月二十四日判處應執行有期徒刑五年八月，上訴後
    經台灣高等法院台南分院後，於八十一年五月二十日撤銷原判決，改判應執行有
    期徒刑五年六月（其中違反麻醉藥品管理條例部分判處有期徒刑五年四月，妨害
    公務部分判處有期徒刑三月），嗣經最高法院後駁回上訴確定，於八十五年十二
    月五日縮刑期滿而執行完畢，有台灣高等法院檢察署刑案紀錄簡覆表在卷可稽，
    其於有期徒刑執行完畢，五年以內再犯本件有期徒刑以上之罪，為累犯，依刑法
    第四十七條規定加重或遞加重其刑。爰審酌被告之品行、犯罪之動機、目的、所
    生之危害及犯罪後部分坦承犯行之態度等一切情狀，各量處如主文所示之刑，並
    定其應執行之刑，以示懲儆。
三、扣案之第二級毒品安非他命（淨重分別為０．六公克、０．三公克、０．六公克
    ）均係第二級毒品，應依法沒收銷燬之（附表編號一部分係另案被告趙俊詞所有
    ，應於另案中宣告沒收銷燬之，不另為沒收銷燬之諭知）；駕駛執照影本上甲○
    ○之相片一張（雖未扣案，惟無證據證明業已滅失）及變造後影印之駕駛執照影
    本一張，分別係被告所有供犯罪所用及因犯罪所得之物，均應依法沒收。至如附
    表編號三所示扣案之吸食器一個，因被告此部分僅有持有第二級毒品之犯行，尚
    乏沒收之依據，併予敘明。
四、公訴人另認被告竊取駱恩華之駕駛執照影本，涉有刑法第三百二十條第一項之竊
    盜罪等情，惟查，被告與駱恩華係表兄弟之四親等旁系血親關係（即被告甲○○
    之養母范月嬌與被害人駱恩華之母親駱范月梅係姐妹關係），有戶籍資料在卷可
    稽，依刑法第三百二十四條第二項之規定犯竊盜罪，須告訴乃論，惟本件並未據
    被害人駱恩華合法告訴，本應為公訴不受理之諭知，惟公訴人認此部分與前開經
    論罪科刑之行使變造特種文書部分有方法結果之牽連犯關係，爰不另為公訴不受
    理之諭知，附予敘明。
五、又公訴人就被告非法施用第二級毒品部分，雖僅就附表編號一所示經警查獲之犯
    行部分起訴，惟其餘部分及移送併辦（八十九年度毒偵字第三八三號、毒偵緝字
    第七二五、八五二、五九二號）部分，與經起訴部分有連續犯之裁判上一罪或吸
    收犯之實質上一罪關係，均為起訴效力所及，本院自得併予審究，亦併予敘明。
據上論斷，應依刑事訴訟法第二百九十九條第一項前段，毒品危害防制條例第十條第
二項、第十八條第一項前段，刑法第十一條前段、第五十六條、第二百十六條、第二
百十二條、第五十一條第五款、第四十七條、第三十八條第一項第二、三款，罰金罰
鍰提高標準條第一條前段，判決如主文。
本案經檢察官林建中到庭執行職務
中    華    民    國      八十九    年        八      月      二十八  日
                              臺灣板橋地方法院刑事第二庭
                                  法  官  林  春  長
右正本證明與原本無異
如不服本判決應於送達後十日內向本院提出上訴狀
                                  書記官  邱  美  龍
中    華    民    國      八十九    年        八      月      三十一  日
附錄條文：
毒品危害防制條例第十條第二項
施用第一級毒品者，處六月以上五年以下有期徒刑。
施用第二級毒品者，處三年以下有期徒刑。
刑法第二百十二條
偽造、變造護照、旅券、免許證、特許證及關於品行、能力、服務或其他相類之證書
、介紹書，足以生損害於公眾或他人者，處一年以下有期徒刑，拘役或三百元以下罰
金。
刑法第二百十六條
行使第二百十條至第二百十五條之文書者，依偽造、變造文書或登載不實事項或使登
載不實事項之規定處斷。
附表：
┌──┬────────┬────────┬───────┬──────┐
│編號│查  獲  時  間  │查  獲  地  點  │扣  案  物  品│  偵查案號  │
│    │（民      國）  │                │  │            │
├──┼────────┼────────┼───────┼──────┤
│一、│八十八年八月十九│台北市大同區民族│安非他命淨重共│士林地檢88毒│
│    │日十九時許      │西路及延平路口  │三．九公克（另│偵380號、板 │
│    │                │                │案被告趙俊詞所│檢89毒偵312 │
│    │                │                │有）          │號、毒偵緝59│
│    │                │                │              │1號         │
├──┼────────┼────────┼───────┼──────┤
│二、│八十八年八月二十│台北市○○○路四│安非他命淨重０│士林地檢88毒│
│    │五日十六時三十分│三四巷七號二樓台│．六公克（其餘│偵333號、板 │
│    │許              │和旅社二０二室  │安非他命為另案│檢89毒偵313 │
│    │                │                │被告陳恩得、周│毒偵緝592號 │
│    │                │                │谷長所有）    │            │
├──┼────────┼────────┼───────┼──────┤
│三、│八十九年一月七日│台北縣三重市中正│安非他命淨重０│板橋地檢89毒│
│    │零時五十分許    │北路五十一號七樓│．三公克、范景│偵383號、板 │
│    │                │                │凌所有供犯罪所│檢89毒偵緝字│
│    │                │                │用之吸食器一組│852、725號  │
├──┼────────┼────────┼───────┼──────┤
│四、│八十九年五月五日│台北市○○路○段│安非他命淨重０│板橋地檢89毒│
│    │十五時許        │二六五號        │．六公克、變造│偵3697號、偵│
│    │                │                │駱恩華之駕駛執│字9171號312 │
│    │                │                │照影本一張    │毒偵緝591號 │
└──┴────────┴────────┴───────┴──────┘


司法院資訊處製作；財團法人民間司法改革基金會備份。
